最高法院刑事判決　　　　　　九十四年度台上字第三六一二號
　　上　訴　人　甲○○
　　　　　　　　　　　　樓之1.
上列上訴人因違反毒品危害防制條例等罪案件，不服台灣高等法
院台中分院中華民國九十四年五月二日第二審判決（九十四年度
上訴字第九一九號，起訴案號：台灣台中地方法院檢察署九十三
年度毒偵字第四八七四號），提起上訴，本院判決如下：
    主  文
上訴駁回。
    理  由
一、連續施用第一級毒品部分：
按刑事訴訟法第三百七十七條規定，上訴於第三審法院，非以判
決違背法令為理由，不得為之。是提起第三審上訴，應以原判決
違背法令為理由，係屬法定要件。如果上訴理由狀並未依據卷內
訴訟資料，具體指摘原判決不適用何種法則或如何適用不當，或
所指摘原判決違法情事，顯與法律規定得為第三審上訴理由之違
法情形，不相適合時，均應認其上訴為違背法律上之程式，予以
駁回。又提起上訴，應自判決送達後十日內為之，刑事訴訟法第
三百四十九條定有明文。卷查，上訴人甲○○被訴連續施用第一
級毒品（毒品危害防制條例第十條第一項）部分，經第一審法院
判處罪刑，其判決正本依上訴人住址交付郵務機構送達，郵務機
構於民國九十四年三月十五日按址送達，由「武昌公園理想家」
大樓管理員楊元銘收受，有送達證書在卷可據（見一審卷第三八
頁），上訴人住居於第一審法院所在地之台中市，無在途期間可
言，其上訴期間至同年三月二十五日即已屆滿，期間之末日又非
星期假日、紀念日或其他休息日，上訴人遲至同年三月二十八日
始提起上訴（見原審卷第四頁），顯逾上訴之十日不變期間，原
判決以上訴人之上訴違背法律上之程式，駁回其在第二審關於此
部分之上訴，經核於法尚無不合。上訴意旨謂其因家務羈身，始
遲誤上訴期間云云，但就原判決從程序上駁回上訴，究如何違背
法令，並未依據卷內資料具體表明，核與法定上訴第三審之形式
要件不符，其此部分之上訴違背法律上之程式，應予駁回。而原
判決此部分係從程序上駁回上訴，上訴人請求給予自新機會，准
予改判易科罰金，無從審酌，附為明。
二、連續施用第二級毒品部分：
按刑事訴訟法第三百七十六條所列各罪之案件，經第二審判決者
，不得上訴於第三審法院，法有明文。上訴人甲○○另被訴連續
施用第二級毒品部分，原判決係維持第一審依刑法第五十六條、
毒品危害防制條例第十條第二項論處罪刑之判決，查該罪名核屬
刑事訴訟法第三百七十六條第一款之案件，依首開說明，既經第
二審判決，自不得上訴於第三審法院，上訴人就此部分復提起上
訴，顯為法所不許，其上訴為不合法，亦應予駁回。
據上論結，應依刑事訴訟法第三百九十五條前段，判決如主文。
中　　華　　民　　國　九十四　年　　七　　月　　七　　日
                      最高法院刑事第四庭
                          審判長法官  謝　家　鶴
                                法官  洪　文　章
                                法官  花　滿　堂
                                法官  陳　世　淙
                                法官  洪　佳　濱
      本件正本證明與原本無異
                                      書  記  官
中　　華　　民　　國　九十四　年　　七　　月　二十二　日
                                                      Ｌ
